臺灣桃園地方法院刑事判決　　　　　110年度審原易字第71號
公　訴　人　臺灣桃園地方檢察署檢察官
被　　　告　潘世凱



指定辯護人　本院公設辯護人彭詩雯
上列被告因竊盜案件，經檢察官提起公訴（110 年度偵字第4302
號、第4978號、第7160號），被告於本院準備程序中，就被訴事
實為有罪之陳述，經本院告知簡式審判程序意旨，並聽取當事人
及辯護人之意見後，裁定改依簡式審判程序審理，判決如下：
    主  文
潘世凱犯侵入住宅竊盜罪，處有期徒刑捌月；未扣案之犯罪所得
皮夾壹只、現金新臺幣伍仟元均沒收，於全部或一部不能沒收或
不宜執行沒收時，追徵其價額。又犯侵入住宅竊盜罪，處有期徒
刑捌月；未扣案之犯罪所得現金新臺幣壹萬元、現金人民幣柒佰
元均沒收，於全部或一部不能沒收或不宜執行沒收時，追徵其價
額。又犯侵入住宅竊盜罪，處有期徒刑捌月；未扣案之犯罪所得
現金新臺幣捌拾參元沒收，於全部或一部不能沒收或不宜執行沒
收時，追徵其價額。應執行有期徒刑壹年拾月。
    事實及理由
一、本件犯罪事實及證據，除應補充、更正如下外，其餘均引用
    如附件檢察官起訴書之記載：
（一）起訴書犯罪事實欄二第1 行「案經陳怡亘、游錢妹訴由桃
      園市政府警察局龍潭分局報告」更正為「案經陳怡亘訴由
      桃園市政府警察局龍潭分局報告」。
（二）起訴書證據並所犯法條欄一、證據清單及待證事實編號㈤
      ⒉「監視器錄影光碟1 片暨翻拍照片8 張」更正為「監視
      器錄影光碟1 片暨現場及監視錄影畫面翻拍照片14張」。
（三）於證據部分補充「被告潘世凱於本院準備程序及審理中之
      自白」。
二、論罪科刑：
（一）核被告潘世凱所為，均係犯刑法第321 條第1 項第1 款之
      侵入住宅竊盜罪（3 罪）；其所犯前開3 罪間，犯意各別
      ，行為互殊，應予分論併罰。
（二）爰審酌被告尚值青壯，竟不思循正途獲取所需，反企圖不
      勞而獲，竊取他人財物，未能尊重他人之財產法益，所為
      實非可取，惟念其犯後坦承犯行，態度尚可，兼衡告訴人
      及被害人所受之損失，並考量其犯罪之動機、目的、手段
      、情節暨其自陳國中肄業，入監前從事送貨工作，日薪新
      臺幣（下同）1,000元，沒有需要扶養之人等一切情狀，
      分別量處如主文所示之刑，並定其應執行刑，以示懲儆。
三、沒收：
（一）按犯罪所得，屬於犯罪行為人者，沒收之；又前二項沒收
      ，於全部或一部不能沒收或不宜執行沒收時，追徵其價額
      ，刑法第38條之1 第1 項前段、第3 項定有明文。查被告
      於如附件起訴書犯罪事實欄一、㈠、㈡、㈢分別竊得之皮
      夾1 只及其內之現金5,000 元、現金1 萬元與現金人民幣
      700 元、現金83元，均屬其犯罪所得，因皆未扣案，復未
      返還予本案之告訴人與被害人，且本案亦無不宜宣告沒收
      、追徵之事由存在，爰依上揭規定，分別於各項下予以宣
      告沒收，並於全部或一部不能沒收或不宜執行沒收時，追
      徵其價額。
（二）又按犯罪所得已實際合法發還被害人者，不予宣告沒收或
      追徵；再宣告前二條之沒收或追徵，有過苛之虞、欠缺刑
      法上之重要性、犯罪所得價值低微，或為維持受宣告人生
      活條件之必要者，得不宣告或酌減之，刑法第38條之1 第
      5 項、第38條之2 第3 項定有明文。查被告於如附件起訴
      書犯罪事實欄一、㈠所竊得告訴人陳怡亘之身分證、健保
      卡、郵政金融卡、合作金庫金融卡等物，價值低微，且均
      可由告訴人陳怡亘予以掛失並重新申辦，是顯無刑法上重
      要性；而被告於如附件起訴書犯罪事實欄一、㈢所竊得告
      訴人侯綉敏之藍色夾鏈袋1 個及該夾鏈袋內所裝載之原子
      筆2 支、華南銀行存摺1 本、振興三倍券貳佰元1 張、現
      金1,217 元、資料1 疊等物，已返還於告訴人侯綉敏，此
      有侯綉敏之贓物認領保管單1 紙可考，爰各依上揭規定，
      皆不予宣告沒收或追徵，附此敘明。
據上論斷，應依刑事訴訟法第273 條之1 第1 項、第299 條第1
項前段、第310 條之2 、第454 條第2 項，判決如主文。
本案經檢察官楊挺宏提起公訴，檢察官林欣怡到庭執行職務。
中    華    民    國   110    年    11    月    5     日
                  刑事審查庭  法  官  林慈雁
以上正本證明與原本無異。
如不服本判決應於收受判決後20日內向本院提出上訴書狀，並應
敘述具體理由。其未敘述上訴理由者，應於上訴期間屆滿後20日
內向本院補提理由書（均須按他造當事人之人數附繕本）「切勿
逕送上級法院」。
                              書記官  吳秉翰
中    華    民    國   110    年    11    月    7     日
附錄本案論罪科刑法條：
中華民國刑法第321 條
犯前條第1 項、第2 項之罪而有下列情形之一者，處6 月以上5
年以下有期徒刑，得併科50萬元以下罰金：
一、侵入住宅或有人居住之建築物、船艦或隱匿其內而犯之。
二、毀越門窗、牆垣或其他安全設備而犯之。
三、攜帶兇器而犯之。
四、結夥三人以上而犯之。
五、乘火災、水災或其他災害之際而犯之。
六、在車站、港埠、航空站或其他供水、陸、空公眾運輸之舟、
車、航空機內而犯之。
前項之未遂犯罰之。
　
附件：
臺灣桃園地方檢察署檢察官起訴書
                                     110年度偵字第4302號
                                     110年度偵字第4978號
                                     110年度偵字第7160號
    被      告  潘世凱  男  32歲（民國00年0月00日生）
                        住桃園市○鎮區○○路000巷00弄00
                          號
                        （另案在法務部矯正署新竹監獄執行）
                        國民身分證統一編號：Z000000000號
上列被告因竊盜案件，已經偵查終結，認應提起公訴，茲將犯罪
事實及證據並所犯法條分敘如下：
         犯罪事實
一、潘世凱分別為以下犯行：
  ㈠於民國108 年6 月18日上午8 時40分許，潘世凱行經桃園市
    ○○區○○路00號即陳怡亘住處前，見該屋大門未有上鎖，
    竟意圖為自己不法所有，基於加重竊盜之犯意，趁無人注意
    之際，無故侵入該屋後，竊取陳怡亘放置該屋客廳之皮夾1
    只【內含陳怡亘所有之國民身分證、健保卡、中華郵政股份
    有限公司帳戶金融卡、合作金庫商業銀行帳戶金融卡各1 張
    及新臺幣（下同）5,000 元】後離去。嗣經陳怡亘察覺有異
    ，報警處理，經警調閱監視器畫面，始查悉上情。（110 年
    度偵字第4302號）
  ㈡於109 年1 月4 日晚間6 時16分許，潘世凱行經桃園市○○
    區○○路00巷0 號即游錢妹住處前，見該屋大門未有上鎖，
    竟意圖為自己不法所有，基於加重竊盜之犯意，趁無人注意
    之際，無故侵入該屋後，竊取游錢妹放置該屋2 樓包包內之
    現金1 萬元及人民幣700 元後離去。嗣經游錢妹察覺有異，
    報警處理，經警調閱監視器畫面，始查悉上情。（110 年度
    偵字第4978號）
  ㈢於109 年8 月5 日下午2 時許，潘世凱行經嘉義縣○○市○
    ○里○○00號之4 即侯綉敏住處前，見該屋大門未有上鎖，
    竟意圖為自己不法所有，基於加重竊盜之犯意，趁無人注意
    之際，無故侵入該屋後，竊取侯綉敏放置該屋1 樓客廳之夾
    鏈袋1 個（內含原子筆2 隻、面額200 元之振興卷1 張、華
    南商業銀行存摺1 本、資料1 疊及現金1,300 元）後離去。
    嗣於同日下午5 時44分許，潘世凱因涉另案而經通緝，為警
    在嘉義縣○○市○○街000 號為警逮捕，經警實施附帶搜索
    ，復扣得上開夾鏈袋1 個（內含原子筆2 隻、面額200 元之
    振興卷1 張、華南商業銀行存摺1 個、資料1 疊及現金1,21
    7 元），始查悉上情。（110 年度偵字第7160號）
二、案經陳怡亘、游錢妹訴由桃園市政府警察局龍潭分局報告及
    侯綉敏訴由嘉義縣警察局水上分局報告臺灣嘉義地方檢察署
    陳請臺灣高等檢察署檢察長核轉本署偵辦。證據並所犯法條
一、證據清單及待證事實：
┌──┬────────────┬────────────┐
│編號│證據名稱                │待證事實                │
├──┼────────────┼────────────┤
│㈠  │被告潘世凱於警詢及本署偵│坦承全部犯罪事實。      │
│    │查中之自白              │                        │
├──┼────────────┼────────────┤
│㈡  │告訴人陳怡亘於警詢及本署│告訴人陳怡亘指稱被告於犯│
│    │偵查中之指訴            │罪事實㈠所示之時、地，竊│
│    │                        │取上開財物等情。        │
├──┼────────────┼────────────┤
│㈢  │告訴人游錢妹於警詢及本署│告訴人游錢妹指稱被告於犯│
│    │偵查中之指訴            │罪事實㈡所示之時、地，竊│
│    │                        │取上開財物等情。        │
├──┼────────────┼────────────┤
│㈣  │告訴人侯綉敏於警詢之指訴│告訴人侯綉敏指稱被告於犯│
│    │                        │罪事實㈢所示之時、地，竊│
│    │                        │取上開財物等情。        │
├──┼────────────┼────────────┤
│㈤  │1.陳怡亘之個人戶籍資料（│證明：                  │
│    │  完整姓名查詢結果）、合│1.就犯罪事實㈠部分：被告│
│    │  作金庫商業銀行龍潭分行│  竊取告訴人陳怡亘上開財│
│    │  110年4月14日合金龍潭字│  物之事實。            │
│    │  第0000000000號函、中華│2.就犯罪事實㈡部分：被告│
│    │  郵政股份有限公司110年4│  竊取告訴人游錢妹上開財│
│    │  月12日儲字第1100095592│  物之事實。            │
│    │  號函各1份及翻拍監視器 │3.就犯罪事實㈢部分：被告│
│    │  畫面照片共4張         │  竊取告訴人侯綉敏上開財│
│    │2.監視器錄影光碟1 片暨翻│  物之事實。            │
│    │  拍照片8 張（編號7-14）│                        │
│    │3.嘉義縣警察局水上分局扣│                        │
│    │  押筆錄、扣押物品目錄表│                        │
│    │  、贓物認領保管單各1 份│                        │
│    │  及照片4 張            │                        │
└──┴────────────┴────────────┘
二、核被告所為，係犯刑法第321 條第1 項第1 款加重竊盜罪嫌
    。又被告上開3 次加重竊盜犯行，犯意各別，行為互殊，請
    分論併罰之。
三、依刑事訴訟法第251 條第1 項提起公訴。
    此  致
臺灣桃園地方法院
中    華    民    國   110    年    5     月    10    日
                              檢察官  楊  挺  宏
本件證明與原本無異
中    華    民    國   110    年    5     月    18    日
                              書記官  林  敬  展
附錄所犯法條全文：
中華民國刑法第321條
犯前條第1 項、第2 項之罪而有下列情形之一者，處6 月以上5
年以下有期徒刑，得併科50萬元以下罰金：
一、侵入住宅或有人居住之建築物、船艦或隱匿其內而犯之。
二、毀越門窗、牆垣或其他安全設備而犯之。
三、攜帶兇器而犯之。
四、結夥三人以上而犯之。
五、乘火災、水災或其他災害之際而犯之。
六、在車站、港埠、航空站或其他供水、陸、空公眾運輸之舟、
    車、航空機內而犯之。
前項之未遂犯罰之。